---
title: "Comparaison var empirique et théorique"
author: "Capucine"
date: "2024-07-31"
output: 
  html_document:
    toc: TRUE
    toc_float: TRUE
editor_options: 
  markdown: 
    wrap: 72
---

```{r setup, include=FALSE}
knitr::opts_chunk$set(echo = TRUE)
```

## Variance de l'effet du QTL

### Comparaison variance théorique et empirique :

-   Pour chacun des 1000 marqueurs simulés :
    -   Les fréquences alléliques du croisement 1 ($q_1$) et du
        croisement 2 ($q_2$) sont tirées dans une loi uniforme bornée
        entre $[0.05 ; 0.5]$

    -   La probabilité d'être dans le croisement 1 (ou 2) :
        $\phi_1 = \phi_2 = 0.5$\

    -   Simulation des génotypes sous l'équilibre de HW : $p^2$, $2pq$,
        $q^2$

    -   $C_1 = (0.5 * p_1 * \phi_1 * q_1) + (q_1^2 * (\phi_1 * (1 - \phi_1)))$

    -   $C_2 = (0.5 * p_2 * \phi_2 * q_2) + (q_2^2 * (\phi_2 * (1 - \phi_2)))$

    -   $C_3 = q_1 * q_2 * \phi_1 * \phi_2$

    -   Variance théorique :
        $\sigma^2_G = (b^2 * C_1) + (c^2 * C_2) - (2 * b * c * C_3)$

### 2 croisements qui ségrègent

#### B = 1 et C = 2

##### N = 200 (donc N_cross1 = 100 et N_cross2 = 100)

```{r, echo = FALSE}
load("~/M2 DATA ANALYST/STAGE/BCNAM_Data/Scripts_Data/Simulations/tab_mk_simu_1000_N200_essai.RData")
load("~/M2 DATA ANALYST/STAGE/BCNAM_Data/Scripts_Data/Simulations/tab_param_simu_1000_N200_essai.RData")

correl<- cor(tab_param_simu$var_empi, tab_param_simu$var_theo)
plot(tab_param_simu$var_empi, tab_param_simu$var_theo,
     pch = 19, 
     xlab = "Variance empirique", 
     ylab = "Variance théorique", 
     main = paste("2 croisements ségrégent : N = 200, B = 1, C = 2,
      cor = ",round(correl, 5)))
reg <- lm(var_empi ~ var_theo, data= tab_param_simu)
abline(reg, col="cyan", lty = 2, lwd= 2)
```

##### N = 1000 (donc N_cross1 = 500 et N_cross2 = 500)

```{r, echo = FALSE}
load("~/M2 DATA ANALYST/STAGE/BCNAM_Data/Scripts_Data/Simulations/tab_mk_simu_1000_N1000_essai.RData")
load("~/M2 DATA ANALYST/STAGE/BCNAM_Data/Scripts_Data/Simulations/tab_param_simu_1000_N1000_essai.RData")

correl<- cor(tab_param_simu$var_empi, tab_param_simu$var_theo)
plot(tab_param_simu$var_empi, tab_param_simu$var_theo,
     pch = 19, 
     xlab = "Variance empirique", 
     ylab = "Variance théorique", 
     main = paste("2 croisements ségrégent : N = 1000, B = 1, C = 2,
      cor = ",round(correl, 5)))
reg <- lm(var_empi ~ var_theo, data= tab_param_simu)
abline(reg, col="cyan", lty = 2, lwd= 2)
```

##### N = 2000 (donc N_cross1 = 1000 et N_cross2 = 1000)

```{r, echo = FALSE}
load("~/M2 DATA ANALYST/STAGE/BCNAM_Data/Scripts_Data/Simulations/tab_mk_simu_1000_N2000_essai.RData")
load("~/M2 DATA ANALYST/STAGE/BCNAM_Data/Scripts_Data/Simulations/tab_param_simu_1000_N2000_essai.RData")

correl<- cor(tab_param_simu$var_empi, tab_param_simu$var_theo)
plot(tab_param_simu$var_empi, tab_param_simu$var_theo,
     pch = 19, 
     xlab = "Variance empirique", 
     ylab = "Variance théorique", 
     main = paste("2 croisements ségrégent : N = 2000, B = 1, C = 2,
      cor = ",round(correl, 5)))
reg <- lm(var_empi ~ var_theo, data= tab_param_simu)
abline(reg, col="cyan", lty = 2, lwd= 2)
```

#### B = 2 et C = 2

##### N = 200 (donc N_cross1 = 100 et N_cross2 = 100)

```{r, echo = FALSE}

load("~/M2 DATA ANALYST/STAGE/BCNAM_Data/Scripts_Data/Simulations/tab_mk_simu_1000_N200_bc.RData")
load("~/M2 DATA ANALYST/STAGE/BCNAM_Data/Scripts_Data/Simulations/tab_param_simu_1000_N200_bc.RData")

correl<- cor(tab_param_simu$var_empi, tab_param_simu$var_theo)
plot(tab_param_simu$var_empi, tab_param_simu$var_theo,
     pch = 19, 
     xlab = "Variance empirique", 
     ylab = "Variance théorique", 
     main = paste("2 croisements ségrégent : N = 200, B = 2, C = 2,
      cor = ",round(correl, 5)))
reg <- lm(var_empi ~ var_theo, data= tab_param_simu)
abline(reg, col="cyan", lty = 2, lwd= 2)

```

##### N = 1000 (donc N_cross1 = 500 et N_cross2 = 500)

```{r, echo = FALSE}

load("~/M2 DATA ANALYST/STAGE/BCNAM_Data/Scripts_Data/Simulations/tab_mk_simu_1000_N1000_bc.RData")
load("~/M2 DATA ANALYST/STAGE/BCNAM_Data/Scripts_Data/Simulations/tab_param_simu_1000_N1000_bc.RData")

correl<- cor(tab_param_simu$var_empi, tab_param_simu$var_theo)
plot(tab_param_simu$var_empi, tab_param_simu$var_theo,
     pch = 19, 
     xlab = "Variance empirique", 
     ylab = "Variance théorique", 
     main = paste("2 croisements ségrégent : N = 1000, B = 2, C = 2,
      cor = ",round(correl, 5)))
reg <- lm(var_empi ~ var_theo, data= tab_param_simu)
abline(reg, col="cyan", lty = 2, lwd= 2)

```

##### N = 2000 (donc N_cross1 = 1000 et N_cross2 = 1000)

```{r, echo = FALSE}

load("~/M2 DATA ANALYST/STAGE/BCNAM_Data/Scripts_Data/Simulations/tab_mk_simu_1000_N2000_bc.RData")
load("~/M2 DATA ANALYST/STAGE/BCNAM_Data/Scripts_Data/Simulations/tab_param_simu_1000_N2000_bc.RData")

correl<- cor(tab_param_simu$var_empi, tab_param_simu$var_theo)
plot(tab_param_simu$var_empi, tab_param_simu$var_theo,
     pch = 19, 
     xlab = "Variance empirique", 
     ylab = "Variance théorique", 
     main = paste("2 croisements ségrégent : N = 2000, B = 2, C = 2,
      cor = ",round(correl, 5)))
reg <- lm(var_empi ~ var_theo, data= tab_param_simu)
abline(reg, col="cyan", lty = 2, lwd= 2)

```

#### B = 3 et C = B^2 = 9

##### N = 200 (donc N_cross1 = 100 et N_cross2 = 100)

```{r, echo = FALSE}

load("~/M2 DATA ANALYST/STAGE/BCNAM_Data/Scripts_Data/Simulations/tab_mk_simu_1000_N200_carre.RData")
load("~/M2 DATA ANALYST/STAGE/BCNAM_Data/Scripts_Data/Simulations/tab_param_simu_1000_N200_carre.RData")

correl<- cor(tab_param_simu$var_empi, tab_param_simu$var_theo)
plot(tab_param_simu$var_empi, tab_param_simu$var_theo,
     pch = 19, 
     xlab = "Variance empirique", 
     ylab = "Variance théorique", 
     main = paste("2 croisements ségrégent : N = 200, B = 3, C = 9,
      cor = ",round(correl, 5)))
reg <- lm(var_empi ~ var_theo, data= tab_param_simu)
abline(reg, col="cyan", lty = 2, lwd= 2)

```

##### N = 1000 (donc N_cross1 = 500 et N_cross2 = 500)

```{r, echo = FALSE}

load("~/M2 DATA ANALYST/STAGE/BCNAM_Data/Scripts_Data/Simulations/tab_mk_simu_1000_N1000_carre.RData")
load("~/M2 DATA ANALYST/STAGE/BCNAM_Data/Scripts_Data/Simulations/tab_param_simu_1000_N1000_carre.RData")

correl<- cor(tab_param_simu$var_empi, tab_param_simu$var_theo)
plot(tab_param_simu$var_empi, tab_param_simu$var_theo,
     pch = 19, 
     xlab = "Variance empirique", 
     ylab = "Variance théorique", 
     main = paste("2 croisements ségrégent : N = 1000, B = 3, C = 9,
      cor = ",round(correl, 5)))
reg <- lm(var_empi ~ var_theo, data= tab_param_simu)
abline(reg, col="cyan", lty = 2, lwd= 2)

```

##### N = 2000 (donc N_cross1 = 1000 et N_cross2 = 1000)

```{r, echo = FALSE}

load("~/M2 DATA ANALYST/STAGE/BCNAM_Data/Scripts_Data/Simulations/tab_mk_simu_1000_N2000_carre.RData")
load("~/M2 DATA ANALYST/STAGE/BCNAM_Data/Scripts_Data/Simulations/tab_param_simu_1000_N2000_carre.RData")

correl<- cor(tab_param_simu$var_empi, tab_param_simu$var_theo)
plot(tab_param_simu$var_empi, tab_param_simu$var_theo,
     pch = 19, 
     xlab = "Variance empirique", 
     ylab = "Variance théorique", 
     main = paste("2 croisements ségrégent : N = 2000, B = 3, C = 9,
      cor = ",round(correl, 5)))
reg <- lm(var_empi ~ var_theo, data= tab_param_simu)
abline(reg, col="cyan", lty = 2, lwd= 2)

```

### 1 croisement fixé (et l'autre qui ségrège)

#### B = 1 et C = 2

##### N = 200 (donc N_cross1 = 100 et N_cross2 = 100)

```{r, echo = FALSE}
load("~/M2 DATA ANALYST/STAGE/BCNAM_Data/Scripts_Data/Simulations/tab_mk_simu_1000_N200_essai_fixe.RData")
load("~/M2 DATA ANALYST/STAGE/BCNAM_Data/Scripts_Data/Simulations/tab_param_simu_1000_N200_essai_fixe.RData")

correl<- cor(tab_param_simu$var_empi, tab_param_simu$var_theo)
plot(tab_param_simu$var_empi, tab_param_simu$var_theo,
     pch = 19, 
     xlab = "Variance empirique", 
     ylab = "Variance théorique", 
     main = paste("1 croisement fixé et 1 ségrége : N = 200, B = 1, C = 2,
      cor = ",round(correl, 5)))
reg <- lm(var_empi ~ var_theo, data= tab_param_simu)
abline(reg, col="cyan", lty = 2, lwd= 2)
```

##### N = 1000 (donc N_cross1 = 500 et N_cross2 = 500)

```{r, echo = FALSE}
load("~/M2 DATA ANALYST/STAGE/BCNAM_Data/Scripts_Data/Simulations/tab_mk_simu_1000_N1000_essai_fixe.RData")
load("~/M2 DATA ANALYST/STAGE/BCNAM_Data/Scripts_Data/Simulations/tab_param_simu_1000_N1000_essai_fixe.RData")

correl<- cor(tab_param_simu$var_empi, tab_param_simu$var_theo)
plot(tab_param_simu$var_empi, tab_param_simu$var_theo,
     pch = 19, 
     xlab = "Variance empirique", 
     ylab = "Variance théorique", 
     main = paste("1 croisement fixé et 1 ségrége  : N = 1000, B = 1, C = 2,
      cor = ",round(correl, 5)))
reg <- lm(var_empi ~ var_theo, data= tab_param_simu)
abline(reg, col="cyan", lty = 2, lwd= 2)
```

##### N = 2000 (donc N_cross1 = 1000 et N_cross2 = 1000)

```{r, echo = FALSE}
load("~/M2 DATA ANALYST/STAGE/BCNAM_Data/Scripts_Data/Simulations/tab_mk_simu_1000_N2000_essai_fixe.RData")
load("~/M2 DATA ANALYST/STAGE/BCNAM_Data/Scripts_Data/Simulations/tab_param_simu_1000_N2000_essai_fixe.RData")

correl<- cor(tab_param_simu$var_empi, tab_param_simu$var_theo)
plot(tab_param_simu$var_empi, tab_param_simu$var_theo,
     pch = 19, 
     xlab = "Variance empirique", 
     ylab = "Variance théorique", 
     main = paste("1 croisement fixé et 1 ségrége  : N = 2000, B = 1, C = 2,
      cor = ",round(correl, 5)))
reg <- lm(var_empi ~ var_theo, data= tab_param_simu)
abline(reg, col="cyan", lty = 2, lwd= 2)
```

#### B = 2 et C = 2

##### N = 200 (donc N_cross1 = 100 et N_cross2 = 100)

```{r, echo = FALSE}

load("~/M2 DATA ANALYST/STAGE/BCNAM_Data/Scripts_Data/Simulations/tab_mk_simu_1000_N200_bc_fixe.RData")
load("~/M2 DATA ANALYST/STAGE/BCNAM_Data/Scripts_Data/Simulations/tab_param_simu_1000_N200_bc_fixe.RData")

correl<- cor(tab_param_simu$var_empi, tab_param_simu$var_theo)
plot(tab_param_simu$var_empi, tab_param_simu$var_theo,
     pch = 19, 
     xlab = "Variance empirique", 
     ylab = "Variance théorique", 
     main = paste("1 croisement fixé et 1 ségrége : N = 200, B = 2, C = 2,
      cor = ",round(correl, 5)))
reg <- lm(var_empi ~ var_theo, data= tab_param_simu)
abline(reg, col="cyan", lty = 2, lwd= 2)

```

##### N = 1000 (donc N_cross1 = 500 et N_cross2 = 500)

```{r, echo = FALSE}

load("~/M2 DATA ANALYST/STAGE/BCNAM_Data/Scripts_Data/Simulations/tab_mk_simu_1000_N1000_bc_fixe.RData")
load("~/M2 DATA ANALYST/STAGE/BCNAM_Data/Scripts_Data/Simulations/tab_param_simu_1000_N1000_bc_fixe.RData")

correl<- cor(tab_param_simu$var_empi, tab_param_simu$var_theo)
plot(tab_param_simu$var_empi, tab_param_simu$var_theo,
     pch = 19, 
     xlab = "Variance empirique", 
     ylab = "Variance théorique", 
     main = paste("1 croisement fixé et 1 ségrége  : N = 1000, B = 2, C = 2,
      cor = ",round(correl, 5)))
reg <- lm(var_empi ~ var_theo, data= tab_param_simu)
abline(reg, col="cyan", lty = 2, lwd= 2)

```

##### N = 2000 (donc N_cross1 = 1000 et N_cross2 = 1000)

```{r, echo = FALSE}

load("~/M2 DATA ANALYST/STAGE/BCNAM_Data/Scripts_Data/Simulations/tab_mk_simu_1000_N2000_bc_fixe.RData")
load("~/M2 DATA ANALYST/STAGE/BCNAM_Data/Scripts_Data/Simulations/tab_param_simu_1000_N2000_bc_fixe.RData")

correl<- cor(tab_param_simu$var_empi, tab_param_simu$var_theo)
plot(tab_param_simu$var_empi, tab_param_simu$var_theo,
     pch = 19, 
     xlab = "Variance empirique", 
     ylab = "Variance théorique", 
     main = paste("1 croisement fixé et 1 ségrége  : N = 2000, B = 2, C = 2,
      cor = ",round(correl, 5)))
reg <- lm(var_empi ~ var_theo, data= tab_param_simu)
abline(reg, col="cyan", lty = 2, lwd= 2)

```

#### B = 3 et C = B\^2 = 9

##### N = 200 (donc N_cross1 = 100 et N_cross2 = 100)

```{r, echo = FALSE}

load("~/M2 DATA ANALYST/STAGE/BCNAM_Data/Scripts_Data/Simulations/tab_mk_simu_1000_N200_carre_fixe.RData")
load("~/M2 DATA ANALYST/STAGE/BCNAM_Data/Scripts_Data/Simulations/tab_param_simu_1000_N200_carre_fixe.RData")

correl<- cor(tab_param_simu$var_empi, tab_param_simu$var_theo)
plot(tab_param_simu$var_empi, tab_param_simu$var_theo,
     pch = 19, 
     xlab = "Variance empirique", 
     ylab = "Variance théorique", 
     main = paste("1 croisement fixé et 1 ségrége  : N = 200, B = 3, C = 9,
      cor = ",round(correl, 5)))
reg <- lm(var_empi ~ var_theo, data= tab_param_simu)
abline(reg, col="cyan", lty = 2, lwd= 2)

```

##### N = 1000 (donc N_cross1 = 500 et N_cross2 = 500)

```{r, echo = FALSE}

load("~/M2 DATA ANALYST/STAGE/BCNAM_Data/Scripts_Data/Simulations/tab_mk_simu_1000_N1000_carre_fixe.RData")
load("~/M2 DATA ANALYST/STAGE/BCNAM_Data/Scripts_Data/Simulations/tab_param_simu_1000_N1000_carre_fixe.RData")

correl<- cor(tab_param_simu$var_empi, tab_param_simu$var_theo)
plot(tab_param_simu$var_empi, tab_param_simu$var_theo,
     pch = 19, 
     xlab = "Variance empirique", 
     ylab = "Variance théorique", 
     main = paste("1 croisement fixé et 1 ségrége  : N = 1000, B = 3, C = 9,
      cor = ",round(correl, 5)))
reg <- lm(var_empi ~ var_theo, data= tab_param_simu)
abline(reg, col="cyan", lty = 2, lwd= 2)

```

##### N = 2000 (donc N_cross1 = 1000 et N_cross2 = 1000)

```{r, echo = FALSE}

load("~/M2 DATA ANALYST/STAGE/BCNAM_Data/Scripts_Data/Simulations/tab_mk_simu_1000_N2000_carre_fixe.RData")
load("~/M2 DATA ANALYST/STAGE/BCNAM_Data/Scripts_Data/Simulations/tab_param_simu_1000_N2000_carre_fixe.RData")

correl<- cor(tab_param_simu$var_empi, tab_param_simu$var_theo)
plot(tab_param_simu$var_empi, tab_param_simu$var_theo,
     pch = 19, 
     xlab = "Variance empirique", 
     ylab = "Variance théorique", 
     main = paste("1 croisement fixé et 1 ségrége  : N = 2000, B = 3, C = 9,
      cor = ",round(correl, 5)))
reg <- lm(var_empi ~ var_theo, data= tab_param_simu)
abline(reg, col="cyan", lty = 2, lwd= 2)

```

## Variances simulations

#### B = C

$$ \sigma^2_G = b^2 * C_1 + c^2 * C_2 - 2 * b * c * C_3 $$

On suppose que B = C :

$$ 
\begin{align}
\sigma^2_G & = b^2 * C_1 + b^2 * C_2 - 2 * b * b * C_3 \\
           & = b^2 (C_1 + C_2 - 2 * C_3)
\end{align}
$$ D'où,

\$\$ \beta = \pm \sqrt{\frac{\sigma^2_G}{C_1 + C_2 - 2 * C_3}}

\$\$ On pose $\sigma^2_G = 50$ :

### 2 croisements qui ségrégent :

##### N = 200

```{r, echo=FALSE}
load("~/M2 DATA ANALYST/STAGE/BCNAM_Data/Scripts_Data/Simulations/tab_res_variances_1000_N200_bc.RData")

moy<- mean(tab_res_variances$var_sim)
boxplot(tab_res_variances$var_sim, col = "lightblue", 
        main = paste("2 croisements ségrégent : 1000 mk, N = 200, moyenne = ", round(moy, 4) ))
abline(h=50)


```

##### N = 1000

```{r, echo = FALSE}
load("~/M2 DATA ANALYST/STAGE/BCNAM_Data/Scripts_Data/Simulations/tab_res_variances_1000_N1000_bc.RData")

moy<- mean(tab_res_variances$var_sim)
boxplot(tab_res_variances$var_sim, col = "lightblue", 
        main = paste("2 croisements ségrégent : 1000 mk, N = 1000, moyenne =", round(moy, 4) ))


```

##### N = 2000

```{r, echo = FALSE}
load("~/M2 DATA ANALYST/STAGE/BCNAM_Data/Scripts_Data/Simulations/tab_res_variances_1000_N2000_bc.RData")

moy<- mean(tab_res_variances$var_sim)
boxplot(tab_res_variances$var_sim, col = "lightblue", 
        main = paste("2 croisements ségrégent : 1000 mk, N = 2000, moyenne =", round(moy, 4) ))


```

### 1 croisement fixé (et l'autre qui ségrège)

##### N = 200

```{r, echo=FALSE}
load("~/M2 DATA ANALYST/STAGE/BCNAM_Data/Scripts_Data/Simulations/tab_res_variances_1000_N200_bc_fixe.RData")

moy<- mean(tab_res_variances$var_sim)
boxplot(tab_res_variances$var_sim, col = "lightblue", 
        main = paste("1 croisement fixé et 1 ségrége : 1000 mk, N = 200, moyenne = ", round(moy, 4) ))


```

##### N = 1000

```{r, echo = FALSE}
load("~/M2 DATA ANALYST/STAGE/BCNAM_Data/Scripts_Data/Simulations/tab_res_variances_1000_N1000_bc_fixe.RData")

moy<- mean(tab_res_variances$var_sim)
boxplot(tab_res_variances$var_sim, col = "lightblue", 
        main = paste("1 croisement fixé et 1 ségrége : 1000 mk, N = 1000, moyenne =", round(moy, 4) ))


```

##### N = 2000

```{r, echo = FALSE}
load("~/M2 DATA ANALYST/STAGE/BCNAM_Data/Scripts_Data/Simulations/tab_res_variances_1000_N2000_bc_fixe.RData")

moy<- mean(tab_res_variances$var_sim)
boxplot(tab_res_variances$var_sim, col = "lightblue", 
        main = paste("1 croisement fixé et 1 ségrége : 1000 mk, N = 2000, moyenne =", round(moy, 4) ))


```

## Variance du score du marqueur

Pour le croisement 1 : 
$$
\begin{align}
X & = \begin{cases}
0 & \text{with probability} \quad p_1^2\\
1 & \text{with probability} \quad 2p_1q_1\\
2 & \text{with probability} \quad q_1^2 \\
\end{cases}\\
\end{align}
$$

Pour le croisement 2 : 
$$
\begin{align}
X & = \begin{cases}
0 & \text{with probability} \quad p_2^2\\
1 & \text{with probability} \quad 2p_2q_2\\
2 & \text{with probability} \quad q_2^2 \\
\end{cases}\\
\end{align}
$$ 
Variance avec 2 croisements : 
$$
\begin{align}
V[X] & = V[X|C_1]*\phi_1 + V[X|C_2]*\phi_2 \\
     & + E[X|C_1]^2 * \delta_1 + E[X|C_2]^2 * \delta_2 \quad\\
     & - 2*[E[X|C_1]*\phi_1] * [E[X|C_2]*\phi_2] \\
\end{align}
$$

On calcule les éléments nécessaires :

$$
\begin{align}
E[X|C_1] & = 0 * p_1^2 + 1 * 2p_1q_1 + 2 * q_1^2\\
         & = 2p_1q_1 + 2q_1^2\\
         & = 2q_1(p_1 + q_1)\\
         & = 2q_1 * 1 \\
         & = 2q_1
\end{align}
$$ 
Et, 
$$
\begin{align}
(E[X|C_1])^2 & = (2q_1)^2\\
             & = 4q_1^2
\end{align}
$$

Similairement pour le 2è croisement :

$$
\begin{align}
E[X|C_2] & = 2q_2 \\
\end{align}
$$

Et,

$$
\begin{align}
(E[X|C_2])^2 & = 4q_2^2 \\
\end{align}
$$

Puis,

$$
\begin{align}
E[X^2|C_1] & = 0^2 * p_1^2 + 1^2 * 2p_1q_1 + 2^2 * q_1^2\\
           & = 2p_1q_1 + 4q_1^2\\
\end{align}
$$ 
Similairement pour le croisement 2 :

$$
\begin{align}
E[X^2|C_2] & = 2p_2q_2 + 4q_2^2\\
\end{align}
$$ D'où :

$$
\begin{align}
V[X|C_1] & = E[X^2|C_1] - (E[X|C_1])^2 \\
         & = (2p_1q_1 + 4q_1^2) - 4q_1^2\\
         & = 2p_1q_1
\end{align}
$$ 
Similairement pour le croisement 2 : 
$$
\begin{align}
V[X|C_2] & = 2p_2q_2
\end{align}
$$

Ainsi, on remplace dans la formule générale de la variance :

$$
\begin{align}
V[X] & = V[X|C_1]*\phi_1 + V[X|C_2]*\phi_2 \\
     & + E[X|C_1]^2 * \delta_1 + E[X|C_2]^2 * \delta_2 \quad\\
     & - 2*[E[X|C_1]*\phi_1] * [E[X|C_2]*\phi_2] \\
\end{align}
$$

On a donc :

$$
\begin{align}
V[X] & = 2p_1q_1*\phi_1 + 2p_2q_2 * \phi_2 \\
     & + 4q_1^2 * \delta_1 + 4q_2^2 * \delta_2\\
     & - 2 * (2q_1) * \phi_1 * (2q_2) * \phi_2 \\
\end{align}
$$ 
On tente de réduire et simplifier :

$$
\begin{align}
V[X] & = 2p_1q_1*\phi_1 + 4q_1^2 * \delta_1\\
     & + 2p_2q_2 * \phi_2 + 4q_2^2 * \delta_2\\
     & - 8 * q_1 * q_2 * \phi_1 * \phi_2 \\
\end{align}
$$

Soit,

$$
\begin{align}
V[X] & = 2q_1 * C_1 + 2q_2 * C_2 - C_3
\end{align}
$$ 

Avec,

$C_1 = p_1*\phi_1 + 2*q_1*\delta_1$

$C_2 = p_2*\phi_2 + 2*q_2*\delta_2$

$C_3 = 8 * q_1 * q_2 * \phi_1 * \phi_2$

### Comparaison variance théorique et variance empirique 

### 2 croisements qui ségrègent : 
### N = 200

```{r, echo = FALSE}
load("~/M2 DATA ANALYST/STAGE/BCNAM_Data/Scripts_Data/Simulations/tab_param_score_1000_N200.RData")

correl<- cor(tab_param_score$var_empi, tab_param_score$var_theo)
plot(tab_param_score$var_empi, tab_param_score$var_theo,
     pch = 19, 
     xlab = "Variance empirique", 
     ylab = "Variance théorique", 
     main = paste("2 croisements ségrégent : N = 200
      cor = ",round(correl, 5)))
reg <- lm(var_empi ~ var_theo, data= tab_param_simu)
abline(reg, col="cyan", lty = 2, lwd= 2)

```


### N = 1000

```{r, echo = FALSE}
load("~/M2 DATA ANALYST/STAGE/BCNAM_Data/Scripts_Data/Simulations/tab_param_score_1000_N1000.RData")

correl<- cor(tab_param_score$var_empi, tab_param_score$var_theo)
plot(tab_param_score$var_empi, tab_param_score$var_theo,
     pch = 19, 
     xlab = "Variance empirique", 
     ylab = "Variance théorique", 
     main = paste("2 croisements ségrégent : N = 1000
      cor = ",round(correl, 5)))
reg <- lm(var_empi ~ var_theo, data= tab_param_simu)
abline(reg, col="cyan", lty = 2, lwd= 2)

```

### N = 2000

```{r, echo = FALSE}
load("~/M2 DATA ANALYST/STAGE/BCNAM_Data/Scripts_Data/Simulations/tab_param_score_1000_N2000.RData")

correl<- cor(tab_param_score$var_empi, tab_param_score$var_theo)
plot(tab_param_score$var_empi, tab_param_score$var_theo,
     pch = 19, 
     xlab = "Variance empirique", 
     ylab = "Variance théorique", 
     main = paste("2 croisements ségrégent : N = 2000
      cor = ",round(correl, 5)))
reg <- lm(var_empi ~ var_theo, data= tab_param_simu)
abline(reg, col="cyan", lty = 2, lwd= 2)

```

### 1 croisement fixé et l'autre qui ségrège : 

### N = 200

```{r, echo = FALSE}
load("~/M2 DATA ANALYST/STAGE/BCNAM_Data/Scripts_Data/Simulations/tab_param_score_1000_N200_fixe.RData")

correl<- cor(tab_param_score$var_empi, tab_param_score$var_theo)
plot(tab_param_score$var_empi, tab_param_score$var_theo,
     pch = 19, 
     xlab = "Variance empirique", 
     ylab = "Variance théorique", 
     main = paste("1 croisement fixé et 1 croisement qui ségrège : N = 200
      cor = ",round(correl, 5)))
reg <- lm(var_empi ~ var_theo, data= tab_param_simu)
abline(reg, col="cyan", lty = 2, lwd= 2)

```


### N = 1000

```{r, echo = FALSE}
load("~/M2 DATA ANALYST/STAGE/BCNAM_Data/Scripts_Data/Simulations/tab_param_score_1000_N1000_fixe.RData")

correl<- cor(tab_param_score$var_empi, tab_param_score$var_theo)
plot(tab_param_score$var_empi, tab_param_score$var_theo,
     pch = 19, 
     xlab = "Variance empirique", 
     ylab = "Variance théorique", 
     main = paste("1 croisement fixé et 1 croisement qui ségrège : N = 1000
      cor = ",round(correl, 5)))
reg <- lm(var_empi ~ var_theo, data= tab_param_simu)
abline(reg, col="cyan", lty = 2, lwd= 2)

```

### N = 2000

```{r, echo = FALSE}
load("~/M2 DATA ANALYST/STAGE/BCNAM_Data/Scripts_Data/Simulations/tab_param_score_1000_N2000_fixe.RData")

correl<- cor(tab_param_score$var_empi, tab_param_score$var_theo)
plot(tab_param_score$var_empi, tab_param_score$var_theo,
     pch = 19, 
     xlab = "Variance empirique", 
     ylab = "Variance théorique", 
     main = paste("1 croisement fixé et 1 croisement qui ségrège : N = 2000
      cor = ",round(correl, 5)))
reg <- lm(var_empi ~ var_theo, data= tab_param_simu)
abline(reg, col="cyan", lty = 2, lwd= 2)

```

## Variances simulations

#### C = SB

$$ 

b = \pm \frac{1}{2} \sqrt\frac{\sigma^2_G}{C_1 + s^2 * C_2 - s*C_{1,2} }

$$

$$  

c = 0.9^2 * b\\
c = s * b

$$

#### Avec des fréquences alléliques équilibrées 

```{r}

load("~/M2 DATA ANALYST/STAGE/BCNAM_Data/Scripts_Data/Simulations/res_effets.RData")

moy <-mean(res_effets$var_s)

boxplot(res_effets, main = paste("fq all équilibrées, 1000 mk, moyenne = ", round(moy, 4)))

abline(h = 50, col = "cyan")
summary(res_effets)

"~/M2 DATA ANALYST/STAGE/BCNAM_Data/Scripts_Data/Simulations/tab_res_var_1000_N200.RData"

```

### Avec des fréquences alléliques déséquilibrées : 

#### N = 200
```{r}

load("~/M2 DATA ANALYST/STAGE/BCNAM_Data/Scripts_Data/Simulations/tab_res_var_1000_N200.RData")

moy <-mean(tab_res_variances$var_sim)

boxplot(tab_res_variances$var_sim, main = paste("fq all déséquilibrées, N= 200, 1000 mk, moyenne = ", round(moy, 4)))

abline(h = 50, col = "cyan")
summary(tab_res_variances$var_sim)



```

#### N = 2000
```{r}

load("~/M2 DATA ANALYST/STAGE/BCNAM_Data/Scripts_Data/Simulations/tab_res_var_1000_N2000.RData")

moy <-mean(tab_res_variances$var_sim)

boxplot(tab_res_variances$var_sim, main = paste("fq all déséquilibrées, N = 2000, 1000 mk, moyenne = ", round(moy, 4)))

abline(h = 50, col = "cyan")
summary(tab_res_variances$var_sim)



```

#### 1 croisement fixé :

##### N = 200
```{r}

load("~/M2 DATA ANALYST/STAGE/BCNAM_Data/Scripts_Data/Simulations/tab_res_var_1000_N200_fixe.RData")

moy <-mean(tab_res_variances$var_sim)

boxplot(tab_res_variances$var_sim, main = paste("fq all déséquilibrées, 1 cross fixe, N= 200, 1000 mk, moyenne = ", round(moy, 4)))

abline(h = 50, col = "cyan")
# summary(tab_res_variances$var_sim)



```

## Plusieurs marqueurs :

$$ 
b_i = \pm \frac{1}{2} \sqrt\frac{(k_i * \sigma^2_G )}{C_1 + s^2 * C_2 - s*C_{1,2} }
$$

$$
c_i = s * b_i
$$

La proportion de variance expliquée par un QTL, $k_i$: 
$$ 
k_i = 1/i^2 
$$

Puis normaliser pour avoir une somme égale à 1.

La somme des variances des marqueurs doit valoir $\sigma_G^2 = 50$

### C = SB 

#### Fréquences équilibrées : 10 mk

```{r, echo = FALSE}

load("~/M2 DATA ANALYST/STAGE/BCNAM_Data/Scripts_Data/Simulations/tab_sum_10_eq_csb.RData")

moy <- mean(tab_sum$somme)

boxplot(tab_sum$somme, main = paste("fq all équilibrées, 10 mk, 1000 rep, moyenne = ", round(moy, 4)))
abline(h = 50, col = "cyan", lty = 2)
summary(tab_sum$somme)
```


#### Fréquences équilibrées : 1000 mk

```{r, echo = FALSE}
load("~/M2 DATA ANALYST/STAGE/BCNAM_Data/Scripts_Data/Simulations/tab_sum_1000_eq_csb.RData")

sum(var_ns)


```

#### Fréquences déséquilibrées : 10 mk 

##### N = 200
```{r, echo = FALSE}

load( "~/M2 DATA ANALYST/STAGE/BCNAM_Data/Scripts_Data/Simulations/tab_somme_10_N200_csb.RData")

moy <- mean(tab_somme$somme)

boxplot(tab_somme$somme, main = paste("fq all déséquilibrées, N = 200, 10 mk, 1000 rep, moyenne = ", round(moy, 4)))
abline(h = 50, col = "cyan", lty = 2)
summary(tab_somme$somme)

```



##### N = 2000
```{r, echo = FALSE}

load( "~/M2 DATA ANALYST/STAGE/BCNAM_Data/Scripts_Data/Simulations/tab_somme_10_N2000_csb.RData")

moy <- mean(tab_somme$somme)

boxplot(tab_somme$somme, main = paste("fq all déséquilibrées, N = 2000, 10 mk, 1000 rep, moyenne = ", round(moy, 4)))
abline(h = 50, col = "cyan", lty = 2)
summary(tab_somme$somme)

```

#### Fréquences déséquilibrées : 1000 mk 

##### N = 200

```{r, echo = FALSE}
load( "~/M2 DATA ANALYST/STAGE/BCNAM_Data/Scripts_Data/Simulations/tab_somme_1000_N200_csb.RData")

tab_somme$somme

```

##### N = 2000 

```{r, echo = FALSE}
load( "~/M2 DATA ANALYST/STAGE/BCNAM_Data/Scripts_Data/Simulations/tab_somme_1000_N2000_csb.RData")

tab_somme$somme

```



### B = C 

#### Fq déséquilibrées : 10 marqueurs

##### N = 200
```{r, echo = FALSE}

load( "~/M2 DATA ANALYST/STAGE/BCNAM_Data/Scripts_Data/Simulations/tab_somme_10_N200.RData")

boxplot(tab_somme$somme, main = paste("fq all déséquilibrées, N = 200, 10 mk, 1000 rep, moyenne = ", round(moy, 4)))
abline(h = 50, col = "cyan", lty = 2)
summary(tab_somme$somme)

```

##### N = 2000
```{r, echo = FALSE}
load( "~/M2 DATA ANALYST/STAGE/BCNAM_Data/Scripts_Data/Simulations/tab_somme_10_N2000.RData")

boxplot(tab_somme$somme, main = paste("fq all déséquilibrées, N = 2000, 10 mk, 1000 rep, moyenne = ", round(moy, 4)))
abline(h = 50, col = "cyan", lty = 2)
summary(tab_somme$somme)
```


#### Fq déséquilibrées : 1000 marqueurs

##### N = 200

```{r, echo = FALSE}

load( "~/M2 DATA ANALYST/STAGE/BCNAM_Data/Scripts_Data/Simulations/tab_somme_1000_N200.RData")

sum(tab_res_variances)

```


##### N = 2000
```{r, echo = FALSE}

load( "~/M2 DATA ANALYST/STAGE/BCNAM_Data/Scripts_Data/Simulations/tab_somme_1000_N2000.RData")

sum(tab_res_variances)

```