---
title: "Variances pour plusieurs croisements"
author: "Capucine"
date: "2024-08-05"
output:
  word_document:
    toc: true
  html_document:
    toc: true
    toc_float: true
  pdf_document:
    toc: true
editor_options:
  markdown:
    wrap: 72
---

```{r setup, include=FALSE}
knitr::opts_chunk$set(echo = TRUE)
```

### Pour 2 croisements : 

$$C_1 = (\frac{1}{2} q_1p_1 \phi_1) + q_1^2 \delta_1$$

$$C_2 = (\frac{1}{2} q_2p_2 \phi_2) + q_2^2 \delta_2$$

$$C_{12} = 2*(q_1q_2)*(\phi_1 \phi_2)$$

$$
V[X] = b^2 * C_1 + c^2 * C_2 - bc*C_{12} 
$$

#### b = c 

$$
V[X] = b^2 * [C_1 + C_2 - C_{12}] 
$$

D'où, 
$$
\begin{align}
\sigma_A^2 & = b^2 * [C_1 + C_2 - C_{12}] \\
b^2  & = \frac{\sigma_A^2}{[C_1 + C_2 - C_{12}]} \\
b  & = \pm\sqrt{ \frac{\sigma_A^2}{[C_1 + C_2 - C_{12}]}} \\
\end{align}
$$

#### c = sb 

$$
\begin{align}
\sigma_{G}^2 & = b^2 * [C_1 + s^2 C_2 - sC_{12}] \\
\end{align}
$$

$$
\begin{align}
b^2  & = \frac{1}{4} \frac{\sigma_G^2}{[C_1 + s^2 C_2 - sC_{12}]} \\
b  & = \pm \frac{1}{2} \sqrt{ \frac{(k)*\sigma_G^2}{[C_1 + s^2 C_2 - sC_{12}]}} \\
\end{align}
$$

### Pour 3 croisements: 

On note d, l'effet du 3è croisement :

Croisement 1 :

$$
E(X|C_1) = bq_1 \\
E(X^2|C_1) = \frac{1}{2}b^2(q_1+q_1^2) \\
V(X|C_1) = \frac{1}{2} b^2q_1p_1
$$

Croisement 2 :

$$
E(X|C_2) = cq_2 \\
E(X^2|C_2) = \frac{1}{2}c^2(q_2+q_2^2) \\
V(X|C_2) = \frac{1}{2} c^2q_2p_2
$$

Croisement 3 :

$$
E(X|C_3) = dq_3 \\
E(X^2|C_3) = \frac{1}{2}d^3(q_3+q_3^2) \\
V(X|C_3) = \frac{1}{2} d^2q_3p_3
$$

Donc on peut calculer la variance avec ces éléments, puis simplifier : 

$$
V(X) = b^2C_1 + c^2C_2 + d^2C_3 - 2(bc C_{1,2} + bd C_{1,3} + cd C_{2,3}) 
$$

Avec 

$$C_1 = (\frac{1}{2} q_1p_1 \phi_1) + q_1^2 \delta_1$$

$$C_2 = (\frac{1}{2} q_2p_2 \phi_2) + q_2^2 \delta_2$$
$$C_3 = (\frac{1}{2} q_3p_3 \phi_3) + q_3^2 \delta_3$$

$$C_{12} = 2*(q_1q_2)*(\phi_1 \phi_2)$$ 
$$C_{13} = 2*(q_1q_3)*(\phi_1 \phi_3)$$ 
$$C_{23} = 2*(q_2q_3)*(\phi_2 \phi_3)$$ 

#### b = c = d

$$
V(X) = b^2[ (C_1 + C_2 + C_3) - ( C_{12} + C_{13} + C_{23})]
$$

On peut déduire : 

$$
\begin{align}
\sigma_A^2 & = b^2[ (C_1 + C_2 + C_3) - ( C_{12} + C_{13} + C_{23})] \\
b^2  & = \frac{\sigma_A^2}{[ (C_1 + C_2 + C_3) - ( C_{12} + C_{13} + C_{23})]} \\
b  & = \pm\sqrt{ \frac{\sigma_A^2}{[ (C_1 + C_2 + C_3) - ( C_{12} + C_{13} + C_{23})]}} \\
\end{align}
$$

#### c = sb 

$$
\begin{align}
\sigma_{G}^2 & = b^2 * [ (C_1 + s^2 C_2 + s^4C_{3}) - (s C_{12} + s^2 C_{13} + s^3 C_{23})] \\
\end{align}
$$

J'ai pas vérifié encore si c'est 1/2 devant ...

$$
\begin{align}
b^2  & = \frac{\sigma_G^2}{[(C_1 + s^2 C_2 + s^4C_{3}) - (s C_{12} + s^2 C_{13} + s^3 C_{23})]} \\
b  & = \pm \sqrt{ \frac{(k)*\sigma_G^2}{[ (C_1 + s^2 C_2 + s^4C_{3}) - (s C_{12} + s^2 C_{13} + s^3 C_{23})]}} \\
\end{align}
$$

### Tentative de généralisation pour nc croisements :

#### b = c = d = .... effet constant 

Pour $i \neq j$ 
$$
V(X) = b^2 [\sum_{i = 1}^{nc} C_i - (\sum_{i = 1}^{nc}\sum_{j = i + 1}^{nc} C_{ij} ) ] \\
$$

$C_i = (\frac{1}{2} p_i q_i \phi_i) + (q_i^2 \delta_i)$

$C_{ij} = 2 * (q_iq_j)(\phi_i \phi_j)$

D'où :

$$
b = \pm \frac{1}{2}  \sqrt\frac{\sigma_G^2}{[\sum_{i = 1}^{nc} C_i - (\sum_{i = 1}^{nc}\sum_{j = i + 1}^{nc} C_{ij} ) ]}
$$
Normalement c'est toujours 1/2

#### c = sb, d = s^2b etc... relation entre les effets alléliques

Pour $i \neq j$ 
$$
V(X) = b^2 [\sum_{i = 1}^{nc} s^{2(i-1)}. C_i - (\sum_{i = 1}^{nc} \sum_{j = i + 1}^{nc} s^{i+j-2}.C_{ij} )] \\
$$

$C_i = (\frac{1}{2} p_i q_i \phi_i) + (q_i^2 \delta_i)$

$C_{ij} = 2 * (q_iq_j)(\phi_i \phi_j)$

D'où : 

$$
b = \pm \frac{1}{2} \sqrt\frac{\sigma_G^2}{[\sum_{i = 1}^{nc} s^{2(i-1)}. C_i - (\sum_{i = 1}^{nc} \sum_{j = i + 1}^{nc} s^{i+j-2}.C_{ij} )]} 
$$



### Simulations vérification variance

<!-- ### AVANT MODIF SIMU :  -->

<!-- ```{r, echo = FALSE} -->

<!-- load(file= "~/M2 DATA ANALYST/STAGE/BCNAM_Data/Scripts_Data/Simulations/test_mc/PASmc_res_normal_10_10cross.RData") -->

<!-- boxplot(res, main = "paramètres simulation, 10 QTL, 10 cross") -->
<!-- abline(h = 100, col = "green") -->
<!-- abline(h = 50, col = "blue") -->
<!-- abline(h = 25, col = "red") -->

<!-- load(file= "~/M2 DATA ANALYST/STAGE/BCNAM_Data/Scripts_Data/Simulations/test_mc/PASmc_res_GBLUP_10_10cross.RData") -->

<!-- boxplot(res_GBLUP, main = "GBLUP, 10 QTL, 10 cross") -->
<!-- abline(h = 25, col = "red") -->
<!-- abline(h = 50, col = "blue") -->


<!-- ``` -->


#### Pour 2 croisements :

##### EFFET EGAUX

Avec les paramètres par défaut :

###### 10 QTL 

```{r, echo=FALSE}

load(file= "~/M2 DATA ANALYST/STAGE/BCNAM_Data/Scripts_Data/Simulations/test_mc/mc_res_normal_10_equal_2cross.RData")

boxplot(res, main = "paramètres simulation, 10 QTL, 2 cross, effets egaux")
abline(h = 100, col = "green")
abline(h = 50, col = "blue")
abline(h = 25, col = "red")


load(file= "~/M2 DATA ANALYST/STAGE/BCNAM_Data/Scripts_Data/Simulations/test_mc/mc_res_GBLUP_10_equal_2cross.RData")

boxplot(res_GBLUP, main = "GBLUP, 10 QTL, 2 cross, effets egaux")
abline(h = 25, col = "red")
abline(h = 50, col = "blue")

```


###### 100 QTL 

```{r, echo=FALSE}

load(file= "~/M2 DATA ANALYST/STAGE/BCNAM_Data/Scripts_Data/Simulations/test_mc/mc_res_normal_100_equal_2cross.RData")

boxplot(res, main = "paramètres simulation, 100 QTL, 2 cross, effets egaux")
abline(h = 100, col = "green")
abline(h = 50, col = "blue")
abline(h = 25, col = "red")


load(file= "~/M2 DATA ANALYST/STAGE/BCNAM_Data/Scripts_Data/Simulations/test_mc/mc_res_GBLUP_100_equal_2cross.RData")

boxplot(res_GBLUP, main = "GBLUP, 100 QTL, 2 cross, effets egaux")
abline(h = 25, col = "red")
abline(h = 50, col = "blue")

```

##### SERIE ALLELIQUE 

###### 10 QTL 

- GBLUP pas d'effet cross

```{r, echo=FALSE}

load(file= "~/M2 DATA ANALYST/STAGE/BCNAM_Data/Scripts_Data/Simulations/test_mc/mc_res_normal_10_series_2cross.RData")

boxplot(res, main = "paramètres simulation, 10 QTL, 2 cross, serie allélique")
abline(h = 100, col = "green")
abline(h = 50, col = "blue")
abline(h = 25, col = "red")


load(file= "~/M2 DATA ANALYST/STAGE/BCNAM_Data/Scripts_Data/Simulations/test_mc/mc_res_GBLUP_10_series_2cross.RData")

boxplot(res_GBLUP, main = "GBLUP, 10 QTL, 2 cross, serie allélique")
abline(h = 25, col = "red")
abline(h = 50, col = "blue")

# load(file= "~/M2 DATA ANALYST/STAGE/BCNAM_Data/Scripts_Data/Simulations/test_mc/mc_res_GBLUP_10_series_2cross_fixe.RData")
# 
# boxplot(res_GBLUP, main = "GBLUP, 10 QTL, 2 cross, serie allélique, effet fixe cross")
# abline(h = 25, col = "red")
# abline(h = 50, col = "blue")

```


###### 100 QTL 

- GBLUP pas d'effet cross

```{r, echo=FALSE}

load(file= "~/M2 DATA ANALYST/STAGE/BCNAM_Data/Scripts_Data/Simulations/test_mc/mc_res_normal_100_series_2cross.RData")

boxplot(res, main = "paramètres simulation, 100 QTL, 2 cross, serie allelique")
abline(h = 100, col = "green")
abline(h = 50, col = "blue")
abline(h = 25, col = "red")


load(file= "~/M2 DATA ANALYST/STAGE/BCNAM_Data/Scripts_Data/Simulations/test_mc/mc_res_GBLUP_100_series_2cross.RData")

boxplot(res_GBLUP, main = "GBLUP, 100 QTL, 2 cross, serie allelique")
abline(h = 25, col = "red")
abline(h = 50, col = "blue")

# load(file= "~/M2 DATA ANALYST/STAGE/BCNAM_Data/Scripts_Data/Simulations/test_mc/mc_res_GBLUP_100_series_2cross_fixe.RData")
# 
# boxplot(res_GBLUP, main = "GBLUP, 100 QTL, 2 cross, serie allelique, effet fixe cross")
# abline(h = 25, col = "red")
# abline(h = 50, col = "blue")

```

#### Pour 5 croisements :

##### EFFET EGAUX

Avec les paramètres par défaut :

###### 10 QTL 

```{r, echo=FALSE}

load(file= "~/M2 DATA ANALYST/STAGE/BCNAM_Data/Scripts_Data/Simulations/test_mc/mc_res_normal_10_equal_5cross.RData")

boxplot(res, main = "paramètres simulation, 10 QTL, 5 cross, effets egaux")
abline(h = 100, col = "green")
abline(h = 50, col = "blue")
abline(h = 25, col = "red")


load(file= "~/M2 DATA ANALYST/STAGE/BCNAM_Data/Scripts_Data/Simulations/test_mc/mc_res_GBLUP_10_equal_5cross.RData")

boxplot(res_GBLUP, main = "GBLUP, 10 QTL, 5 cross, effets egaux")
abline(h = 25, col = "red")
abline(h = 50, col = "blue")

```


###### 100 QTL 

```{r, echo=FALSE}

load(file= "~/M2 DATA ANALYST/STAGE/BCNAM_Data/Scripts_Data/Simulations/test_mc/mc_res_normal_100_equal_5cross.RData")

boxplot(res, main = "paramètres simulation, 100 QTL, 5 cross, effets egaux")
abline(h = 100, col = "green")
abline(h = 50, col = "blue")
abline(h = 25, col = "red")


load(file= "~/M2 DATA ANALYST/STAGE/BCNAM_Data/Scripts_Data/Simulations/test_mc/mc_res_GBLUP_100_equal_5cross.RData")

boxplot(res_GBLUP, main = "GBLUP, 100 QTL, 5 cross, effets egaux")
abline(h = 25, col = "red")
abline(h = 50, col = "blue")

```

##### SERIE ALLELIQUE 

###### 10 QTL 

- GBLUP pas d'effet cross
- GBLUP effet cross

```{r, echo=FALSE}

load(file= "~/M2 DATA ANALYST/STAGE/BCNAM_Data/Scripts_Data/Simulations/test_mc/mc_res_normal_10_series_5cross.RData")

boxplot(res, main = "paramètres simulation, 10 QTL, 5 cross, serie allélique")
abline(h = 100, col = "green")
abline(h = 50, col = "blue")
abline(h = 25, col = "red")


load(file= "~/M2 DATA ANALYST/STAGE/BCNAM_Data/Scripts_Data/Simulations/test_mc/mc_res_GBLUP_10_series_5cross.RData")

boxplot(res_GBLUP, main = "GBLUP, 10 QTL, 5 cross, serie allélique")
abline(h = 25, col = "red")
abline(h = 50, col = "blue")

load(file= "~/M2 DATA ANALYST/STAGE/BCNAM_Data/Scripts_Data/Simulations/test_mc/mc_res_GBLUP_10_series_5cross_fixe.RData")

boxplot(res_GBLUP, main = "GBLUP, 10 QTL, 5 cross, serie allélique, effet fixe cross")
abline(h = 25, col = "red")
abline(h = 50, col = "blue")

```


###### 100 QTL 

- GBLUP pas d'effet cross
- GBLUP effet cross

```{r, echo=FALSE}

load(file= "~/M2 DATA ANALYST/STAGE/BCNAM_Data/Scripts_Data/Simulations/test_mc/mc_res_normal_100_series_5cross.RData")

boxplot(res, main = "paramètres simulation, 100 QTL, 5 cross, serie allelique")
abline(h = 100, col = "green")
abline(h = 50, col = "blue")
abline(h = 25, col = "red")


load(file= "~/M2 DATA ANALYST/STAGE/BCNAM_Data/Scripts_Data/Simulations/test_mc/mc_res_GBLUP_100_series_5cross.RData")

boxplot(res_GBLUP, main = "GBLUP, 100 QTL, 5 cross, serie allelique")
abline(h = 25, col = "red")
abline(h = 50, col = "blue")

load(file= "~/M2 DATA ANALYST/STAGE/BCNAM_Data/Scripts_Data/Simulations/test_mc/mc_res_GBLUP_100_series_5cross_fixe.RData")

boxplot(res_GBLUP, main = "GBLUP, 100 QTL, 5 cross, serie allelique, effet fixe cross")
abline(h = 25, col = "red")
abline(h = 50, col = "blue")

```




#### Pour 10 croisements :

##### EFFET EGAUX

###### 2 QTL, propf=1, h2f = 1

```{r, echo=FALSE}
load(file= "~/M2 DATA ANALYST/STAGE/BCNAM_Data/Scripts_Data/Simulations/test_mc/mc_res_1_equal.RData")

boxplot(res)

abline(h = 100, col = "green")
abline(h = 50, col = "blue")

```

Avec les paramètres par défaut :

###### 10 QTL 

```{r, echo=FALSE}

load(file= "~/M2 DATA ANALYST/STAGE/BCNAM_Data/Scripts_Data/Simulations/test_mc/mc_res_normal_10_equal_10cross.RData")

boxplot(res, main = "paramètres simulation, 10 QTL, 10 cross, effets egaux")
abline(h = 100, col = "green")
abline(h = 50, col = "blue")
abline(h = 25, col = "red")


load(file= "~/M2 DATA ANALYST/STAGE/BCNAM_Data/Scripts_Data/Simulations/test_mc/mc_res_GBLUP_10_equal_10cross.RData")

boxplot(res_GBLUP, main = "GBLUP, 10 QTL, 10 cross, effets egaux")
abline(h = 25, col = "red")
abline(h = 50, col = "blue")

```


###### 100 QTL 

```{r, echo=FALSE}

load(file= "~/M2 DATA ANALYST/STAGE/BCNAM_Data/Scripts_Data/Simulations/test_mc/mc_res_normal_100_equal_10cross.RData")

boxplot(res, main = "paramètres simulation, 100 QTL, 10 cross, effets egaux")
abline(h = 100, col = "green")
abline(h = 50, col = "blue")
abline(h = 25, col = "red")


load(file= "~/M2 DATA ANALYST/STAGE/BCNAM_Data/Scripts_Data/Simulations/test_mc/mc_res_GBLUP_100_equal_10cross.RData")

boxplot(res_GBLUP, main = "GBLUP, 100 QTL, 10 cross, effets egaux")
abline(h = 25, col = "red")
abline(h = 50, col = "blue")

```

##### SERIE ALLELIQUE 

###### 10 QTL 

- GBLUP pas d'effet cross
- GBLUP effet cross

```{r, echo=FALSE}

load(file= "~/M2 DATA ANALYST/STAGE/BCNAM_Data/Scripts_Data/Simulations/test_mc/mc_res_normal_10_series_10cross.RData")

boxplot(res, main = "paramètres simulation, 10 QTL, 10 cross, serie allélique")
abline(h = 100, col = "green")
abline(h = 50, col = "blue")
abline(h = 25, col = "red")


load(file= "~/M2 DATA ANALYST/STAGE/BCNAM_Data/Scripts_Data/Simulations/test_mc/mc_res_GBLUP_10_series_10cross.RData")

boxplot(res_GBLUP, main = "GBLUP, 10 QTL, 10 cross, serie allélique")
abline(h = 25, col = "red")
abline(h = 50, col = "blue")

load(file= "~/M2 DATA ANALYST/STAGE/BCNAM_Data/Scripts_Data/Simulations/test_mc/mc_res_GBLUP_10_series_10cross_fixe.RData")

boxplot(res_GBLUP, main = "GBLUP, 10 QTL, 10 cross, serie allélique, effet fixe cross")
abline(h = 25, col = "red")
abline(h = 50, col = "blue")

```


###### 100 QTL 

- GBLUP pas d'effet cross
- GBLUP effet cross

```{r, echo=FALSE}

load(file= "~/M2 DATA ANALYST/STAGE/BCNAM_Data/Scripts_Data/Simulations/test_mc/mc_res_normal_100_series_10cross.RData")

boxplot(res, main = "paramètres simulation, 100 QTL, 10 cross, serie allelique")
abline(h = 100, col = "green")
abline(h = 50, col = "blue")
abline(h = 25, col = "red")


load(file= "~/M2 DATA ANALYST/STAGE/BCNAM_Data/Scripts_Data/Simulations/test_mc/mc_res_GBLUP_100_series_10cross.RData")

boxplot(res_GBLUP, main = "GBLUP, 100 QTL, 10 cross, serie allelique")
abline(h = 25, col = "red")
abline(h = 50, col = "blue")

load(file= "~/M2 DATA ANALYST/STAGE/BCNAM_Data/Scripts_Data/Simulations/test_mc/mc_res_GBLUP_100_series_10cross_fixe.RData")

boxplot(res_GBLUP, main = "GBLUP, 100 QTL, 10 cross, serie allelique, effet fixe cross")
abline(h = 25, col = "red")
abline(h = 50, col = "blue")

```


